# 融资间接费用的划分

提问人：ayu0223 时间：2019-11-21 06:30:13
麻烦版主了
碰到个实务问题，融资间接费用是否包括评估、审计、咨询费用？

回答人：chenyiwei
一般不包括。因为此类费用并不是 “假设融资不成功就可以不支付” 的，并且其金额也不是直接和融资金额挂钩。实务中，某些咨询费可能符合这个条件，但审计、评估费用是不符合的。